【裁判字號】    89,交訴,90
【裁判日期】    890728
【裁判案由】    過失致死等
【裁判全文】
臺灣屏東地方法院刑事判決                          八十九年度交訴字第九號
    公  訴  人  臺灣屏東地方法院檢察署檢察官
    被      告  甲○○
右列被告因過失致死等案件，經檢察官提起公訴（八十九年度偵續字第一三號），本
院判決如左：
    主  文
甲○○無罪。
    理  由
一、公訴意旨略以：甲○○於八十七年十月二十五日二十三時二十分許，與乙○○飲
    酒後，由乙○○駕駛林進國所有ＷＰ─六一三一號自小貨車附載當時已有醉意但
    意識尚清楚之甲○○，沿屏東縣新園鄉○○路由港西往烏龍方向行駛，途經南興
    路三一九號超商前，甲○○竟藉酒意，將身體倒向乙○○，並肆轉方向盤，而自
    後方追撞前向由黃振源所騎乘車號ＷＲＧ─四七九號附載丙○○之機車，致人車
    倒地，使黃振源受有頭部外傷及腦挫傷之傷害，經送醫後不治死亡，丙○○受有
    頭部外傷、腦震盪、硬腦膜下出血及左腰挫傷之傷害。因認被告甲○○涉有刑法
    第二百七十六條第一項過失致死及同法第二百八十四條第一項前段之過失傷害罪
    嫌等語。
二、按犯罪事實應依證據認定之，無證據不得推定其犯罪事實；又行為人雖非故意，
    但依其情節應注意，並能注意，而不注意者為過失，刑事訴訟法第一百五十四條
    、刑法第十四條第一項分別定有明文。訊據被告甲○○，堅決否認有公訴人所指
    犯行，辯稱：「當時我完全不省人事，車禍如何發生我不知道」等語，經查證人
    即當時駕駛自小貨車之（先經起訴）乙○○於偵查中證稱：「另一朋友（陳輝等
    ）打電話給我，叫我去他家，我到達時甲○○也在場，他們二人已經在喝酒了，
    我就跟他們一起喝酒、聊天，他們二人划拳，不知怎麼的起了衝突，要打架，我
    就和陳輝等的太太勸架，他太太說叫我把甲○○載回去，說他喝的很醉了，怕發
    生事情，在路途中，甲○○有一、二次就搭我肩膀要跟我說話，我把他推開，我
    說這樣開車很危險，至事故地點，甲○○的身體突然倒過來手去拉到方向盤，我
    車子車頭往外車道偏過去，．．．」、「（車鑰匙）放在車上，我扶甲○○扶上
    車後我就開車」、「（甲○○）他很醉了，是我與陳輝等太太扶他上車的」、「
    他人坐我旁邊，至肇事地點時，他身體突然靠過來，手就碰到方向盤，他的手沒
    有來抱我的身體」、「（發生車禍後）他是隔五分鐘後才下車，問到底發生什麼
    事，那時他走路還不穩」、「當時甲○○喝醉了，倒向我才肇事的」等語，於本
    院審理時亦供稱：「被告在我朋友家喝酒，我朋友叫我過去，後來他喝的茫茫得
    跟我朋友要打架，我朋友叫我先載他回家，那時他走路已經不穩了，我過去時他
    們已經喝了很久了，我不知道他之前喝多少，但是我去了以後他又自己喝了一瓶
    黃酒或是紹興酒，我的朋友是喝茅台酒，在車上的時候他就會搭我肩要跟我說話
    ，我有推開他二次，後來他又整個人躺到我身上來，他的手就拉到方向盤，那時
    車子就偏了，．．．」等語，前後供述大致相符，雖證人陳輝等於偵查中供稱：
    「他（要離開時）精神狀況還很好」、「依我看法甲○○尚未達到不能開車地步
    」、「（甲○○是否喝酒到說話語意不清？）不會」等語，然查證人陳輝等所述
    多係個人主觀判斷或抽象描述，而乙○○所述多係事實經過，且乙○○於八十八
    年十月十六日亦提出告發狀告發被告之行為亦應負過失之刑責，此有台灣屏東地
    方法院檢察署八十八年度偵字第六九七一號偵查卷可參，是乙○○之描述應無偏
    坦被告之虞，即證人陳輝等於偵查中惟一對當時被告具體之描述亦稱：「（或他
    走路顛顛倒倒？）有一些」等語。綜上所述，被告當時既酒醉至需要兩個人扶上
    車，且於車上又整個人倒至乙○○身上，車禍發生後又隔五分鐘之久始下車問發
    生何事，足見被告當時確已處於接近不醒人事之狀況，再查當時乙○○肇事後經
    醫院測試，其血液中所含乙醇（酒精）成份達二六．七二ＭＧ∕ＤＬ，遠逾正常
    數值十ＭＧ∕ＤＬ，此有台灣屏東地方法院檢察署八十七年度偵字第七八四○號
    、八十八年度偵字第六六三號起訴書附卷可憑，而乙○○係受陳輝等妻子之託負
    責載酒醉之被告，是被告當時之酒醉程度應遠逾乙○○，其縱有倒向駕車之乙○
    ○致發生車禍，亦應係乙○○未將之安置於車上不影響駕駛之處所致，而非其所
    能注意及之，自難課以過失刑責。此外復查無其他積極證據足認被告涉有過失致
    死及過失傷害犯行，自應依法為無罪之諭知。據上論結，應依刑事訴訟法第三百
    零一條第一項判決如主文。
中      華      民      國      八十九      年    七    月    二十八    日
                                         臺灣屏東地方法院刑事第二法庭
                                                     法  官    吳永宋
右正本證明與原本無異。
對於本判決如有不服應於收受送達後十日內向本院提出上訴書狀上訴於台灣高等法院
高雄分院並按他造當事人之人數附具繕本。
                                                     書記官    陳靖麗
中      華      民      國      八十九      年    七    月    二十八    日


司法院資訊處製作；財團法人民間司法改革基金會備份。
